# 请教陈版主大股东兜底承诺的问题

提问人：xiongmao12 时间：2017-09-27 11:00:25
A公司在上市期间，由于某处房产产权存在瑕疵，未来可能存在搬迁损失，此时，大股东出具了兜底的承诺，承诺在上市后，如果上述厂房出现损失，由其承担。假设未来上市后，房产真的出现损失，大股东履行承诺承担了损失，这样是否相当于大股东对公司进行了捐赠，在公司利润表上要确认损失，同时资产负债表上确认收到捐赠的资本公积？感觉这样还是影响了上市公司的业绩，与当初出具承诺的目的就有点出入了

回答人：chenyiwei
是这样。大股东履行兜底承诺，对上市公司的补偿，上市公司应确认为资本公积。因为这些损失仍然是上市公司经营过程中发生的自身损失，所以上市公司仍将这些损失体现在其利润表中。